【裁判字號】    97,交上易,228
【裁判日期】    971031
【裁判案由】    公共危險等
【裁判全文】
臺灣高等法院刑事判決               97年度交上易字第228號
上  訴  人  台灣板橋地方法院檢察署檢察官
被      告  甲○○
選任辯護人  蕭仁杰律師
上列上訴人因被告公共危險等案件，不服臺灣板橋地方法院97年
度交易字第288號，中華民國97年6月30日第一審判決（起訴案號
：臺灣板橋地方法院檢察署96年度偵字第24033 號），提起上訴
，被告就被訴事實為有罪之陳述，經本院當庭裁定改用簡式審判
程序，判決如下：
    主  文
上訴駁回。
甲○○緩刑年。
    事  實
一、甲○○原任職於臺北縣政府警察局三峽分局吉埔派出所，於
    民國96年10月8 日20時許下班後，在臺北縣板橋市○○路某
    羊肉爐店與友人飲酒後，已達不能安全駕駛動力交通工具之
    酒醉狀態，身為警察人員，竟不知自律，明知飲用酒類後其
    吐氣所含酒精濃度超過每公升0.25毫克以上不得駕車，於同
    日23時許飲酒結束後，竟駕駛車牌號碼6206-MQ 號自用小客
    車，沿臺北縣板橋市○○○路往同市○○路方向（起訴書誤
    載為往中和市方向）行駛。迨於同日23時10分許，行經臺北
    縣板橋市○○○路、中山路交岔路口，欲左轉往中山路行駛
    時，本應注意轉彎車應讓直行車先行及汽車行駛時，駕駛人
    應注意車前狀況，並隨時採取必要之安全措施，且依當時天
    候晴，夜間有照明，路面乾燥無缺陷及障礙物，視距良好，
    並無不能注意之情事，因酒後生理協調失衡，疏未注意上開
    規定，貿然左轉，適與行至經該路口欲直行由乙○○騎乘車
    牌號M9N-629 號重型機車發生擦撞，致乙○○人車倒地，因
    此受有頭部損傷、左手橈骨及尺骨開放性骨折、左股骨骨折
    、左脛骨與腓骨骨折、大門牙斷裂等傷害。甲○○肇事後於
    其過失傷害犯行未為有偵查權限之機關或公務員發覺前，向
    前往處理之警員坦承肇事，並自動接受裁判。嗣於96年10月
    9日0時56分許，經警測得甲○○之呼氣酒精濃度值達每公升
    0.91毫克，而悉上情。
二、案經乙○○及其父丙○○訴由臺北縣政府警察局海山分局移
    送臺灣板橋地方法院檢察署檢察官偵查起訴。
    理  由
一、上開犯罪事實，業據被告甲○○坦承不諱，核與目擊證人廖
    峻德所證相符，並有刑法第185條之3案件測試觀察紀錄表、
    臺北縣政府警察局海山分局道路交通事故調查報告表（一）
    、（二）、酒精測定紀錄表、臺北縣政府警察局舉發違反道
    路交通管理事件通知單各1份及現場及車損照片共14 幀附卷
    足憑。復有亞東醫院診斷證明書（甲種）診字第0960001083
    號1紙及乙○○受傷照片16幀存卷可考。足徵被告任意性之
    自白與事實相符。
二、按汽車行駛時，駕駛人應注意車前狀況，並隨時採取必要之
    安全措施；汽車駕駛人有飲用酒類或其他類似物後其吐氣所
    含酒精濃度超過每公升0.25毫克以上，不得駕車；汽車行駛
    至交岔路口，轉彎車應讓直行車先行，分別為道路交通安全
    規則第94條第3項、第102條第7款、第114條第2 款定有明文
    。被告為考領有適當駕駛執照之人，明知駕駛車輛應遵守上
    開道路交通安全規則之規定，且依當時天候晴、夜間有照明
    、路面乾燥無缺陷及障礙物、視距良好等情況，並無不能注
    意之情事，詎被告服用酒類致呼氣酒精濃度值已達每公升0.
    91毫克後，猶駕駛自用小客車行經肇事路段，又因酒後生理
    反應遲緩，未注意上開規定，竟貿然左轉而肇事，致乙○○
    人車倒地，受有事實欄所載傷勢，被告顯有應注意能注意而
    不注意之過失。且本件交通事故經送鑑定結果，亦認被告有
    上開肇事原因，有臺灣省台北縣區車輛行車事故鑑定委員會
    北縣鑑字第961376號鑑定意見書及臺灣省車輛行車事故覆議
    鑑定委員會97年2 月19日覆議字第0976200610號函存卷可參
    。又被告過失行為與乙○○受傷間，有相當因果關係。本件
    事證明確，被告犯行，堪以認定，自應依法論科。
三、被告行為後，刑法第185條之3業經修正，並於97年1月2日，
    經總統以華總一義字第09600177841號令公布，且自97年1月
    4日生效。該條法定刑已由修正前之「1年以下有期徒刑、拘
    役或3萬元以下罰金」，提高為「1年以下有期徒刑、拘役或
    科或併科15萬元以下罰金」。比較修正前、後之規定，以修
    正前規定，較有利於被告，依刑法第2條第1項前段之規定，
    應適用修正前刑法第185條之3規定。
四、核被告所為，係犯修正前刑法第185條之3服用酒類，不能安
    全駕駛動力交通工具而駕駛罪、刑法第284條第1項前段之過
    失傷害罪。被告所犯上開2 罪，犯意各別，行為互異，自應
    分論併罰。被告酒醉駕駛自用小客車，因而致乙○○受傷，
    應依道路交通管理處罰條例第86條第1 項規定，就過失傷害
    罪部分加重其刑。又被告於肇事後，於有偵查權限之機關或
    公務員發覺前，即向前往處理之警員坦承肇事，並自動接受
    裁判，有臺北縣政府警察局海山分局道路交通事故肇事人自
    首情形紀錄表1紙在卷足憑，就過失傷害罪部分，依法減輕
    其刑，並先加後減之。
五、原審審酌被告身為警察人員，竟不知嚴以律己，酒後已處於
    不能安全駕駛動力交通工具之狀態仍駕駛車輛，疏未遵循道
    安規則而肇事，參以乙○○所受傷勢及被告品行、智識程度
    、犯後態度尚佳，惟因賠償金額未為乙○○接受而無法達成
    和解等一切情狀，適用修正前刑法第185條之3、刑法第284
    條第1項前段、第62條前段、第41條第1項前段，道路交通管
    理處罰條例第86條第1 項，刑法施行法第1條之1，就服用酒
    類不能安全駕駛動力交通工具而駕駛罪，判處有期徒刑4 月
    ，就過失傷害罪，判處有期徒刑4月，定應執行有期徒刑6月
    ，並均諭知易科罰金以新台幣（下同）1千元折算1日之標準
    ，經核並無不合。
六、檢察官循乙○○之請求提起上訴，認被告身為執法人員，不
    知以身作則，卻知法犯法，造成乙○○身體多處嚴重骨折，
    危害可謂重大，原審量刑顯然過輕云云。惟本件被告於案發
    後，迭次表達願與乙○○和解之意願，僅因金額差異過大而
    無法達成，遲至97年9月4日被告方與乙○○以200萬元達成
    和解，並已先後共給付120萬元，有臺灣板橋地方法院簡易
    庭調解筆錄、匯款申請書回條聯等影本在卷為憑，足證被告
    犯後已試圖積極彌補過失，態度可謂良好。且量刑屬法院之
    職權，原審既已斟酌刑法第57條各款之事由，並無輕縱之情
    。檢察官上訴，核無可採，應予駁回。
七、被告前無犯罪紀錄，有本院被告前案紀錄表在卷可徵，被告
    已與乙○○達成民事和解，充分表達悔改之意，已如上述，
    顯然被告經此起訴審判，當能知所警惕，信無再犯之虞，本
    院認所宣告之刑，以暫不執行為適當，爰併諭知緩刑3 年，
    以勵自新。
據上論斷，應依刑事訴訟法第368條、第273條之1第1項，刑法第
74 條第1項第1款，判決如主文。
本案經檢察官柯麗鈴到庭執行職務。
中    華    民    國    97    年    10   月    31    日
                  刑事第二庭審判長法  官  洪光燦
                                  法  官  宋明蒼
                                  法  官  李麗玲
以上正本證明與原本無異。
不得上訴。
                                  書記官  廖婷璇
中    華    民    國    97    年    10    月    31    日
附錄：本案論罪科刑法條
附錄本案論罪科刑法條全文：
刑法第185 條之3 （修正前）：
服用毒品、麻醉藥品、酒類或其他相類之物，不能安全駕駛動力
交通工具而駕駛者，處一年以下有期徒刑、役拘或科或併科三萬
元以下罰金。
刑法第284 條：
因過失傷害人者，處六月以下有期徒刑、拘役或五百元以下罰金
。致重傷者，處一年以下有期徒刑、拘役或五百元下罰金。
從事業務之人，因業務上之過失傷害人者，處一年以下有期徒刑
、拘役或一千元以下罰金。致重傷者，處三年以下有期徒刑、拘
役或二千元以下罰金。


司法院資訊處製作；財團法人民間司法改革基金會備份。
